臺灣臺南地方法院民事裁定
110年度亡字第17號
聲  請  人  郎鄭斌

上列聲請人因聲請宣告郎玉標死亡事件，聲請公示催告，本院裁
定如下：
    主      文
准對失蹤人甲○○(男，民國○年○月○○日生，身分證統一編號：Ｚ○○
○○○○○○○號，失蹤前最後住所：臺南縣○○鎮○○里00鄰○○00號)為宣
告死亡之公示催告。
該失蹤人應於本公示催告揭示於本院公告處之翌日起三個月內，
向本院陳報現尚生存，如不陳報，本院將宣告其為死亡。
無論何人，凡知該失蹤人之生死者，均應於上開期間內，將其所
知之事實，陳報本院。
    理      由
一、聲請意旨略以：失蹤人甲○○為聲請人乙○○之祖父，甲○○於民
    國84年5月11日即遷出國外，此後下落不明，甲○○之配偶郎
    車玉蘭於84年3月27日死亡，而甲○○僅收養聲請人之父郎武
    林，於臺灣地區僅有一脈相傳，並無其他子嗣存在。聲請人
    之父郎武林生前曾嘗試多方探訪甲○○之行蹤，然均無所獲，
    迄今已逾25年。因甲○○留有財產，聲請人本於利害關係人之
    身分，爰依法聲請宣告失蹤人甲○○死亡之公示催告，並於公
    示催告期滿後，若仍查無失蹤人之音訊，則聲請本院為死亡
    宣告等語。
二、按失蹤人失蹤滿七年後，法院得因利害關係人或檢察官之聲
    請，為死亡之宣告；失蹤人為八十歲以上者，得於失蹤滿三
    年後，為死亡之宣告，民法第8條第1項、第2項分別定有明
    文。又所謂利害關係人，係指配偶、繼承人、法定代理人、
    債權人、受贈人、人壽保險金受贈人、人壽保險金受領人、
    國庫及其他就死亡宣告有身分上及財產上利害關係之人而言
    ，不動產之共有人亦為該條之利害關係人，此有法務部70年
    2月25日(70)法律字第2954號解釋可資參照。
三、經查，聲請人主張上情，此有臺灣省臺南縣戶籍登記簿、個
    人戶籍資料查詢結果單等件附卷為憑，且經本院依職權調取
    失蹤人甲○○之入出境資訊連結作業表、勞保被保險人投保資
    料、在監在押紀錄表各1份可稽，查知失蹤人甲○○自84年5月
    11日出境後，迄今未再入境，堪信聲請人主張失蹤人甲○○於
    84年5月11日之後即音訊全無，生死不明乙節為真實。是本
    件聲請核無不合，爰依法為公示催告。
四、末按失蹤人滿百歲者，其陳報期間，得定為自揭示之日起二
    個月以上，家事事件法第156條第3項定有明文。本件失蹤人
    甲○○已滿百歲，自有上開規定之適用，附此敘明。
五、依家事事件法第156條，裁定如主文。
中　　華　　民　　國　  110　　年　　6 　　月　　2　  日
                  家事法庭    法  官  陳鈺雯
以上正本係照原本作成。
如對本裁定抗告，須於裁定送達後10日內向本院提出抗告狀，並
應繳納抗告費新臺幣1,000元。
中　　華　　民　　國　　110 　年　　6 　　月　　2 　　日
                              書記官  李鎧安